【裁判字號】    95,易,313
【裁判日期】    950831
【裁判案由】    竊盜
【裁判全文】
臺灣基隆地方法院刑事判決               95年度易字第313號
公  訴  人  臺灣基隆地方法院檢察署檢察官
被      告  丙○○
                    （現另案在臺灣臺北監獄執行中）
上列被告因竊盜案件，經檢察官提起公訴（95年度偵字第1625號
），本院判決如下：
    主  文
丙○○結夥三人以上竊盜，累犯，處有期徒刑柒月。
    事  實
一、丙○○前因公共危險案件，經臺灣臺北地方法院以92年度店
    交簡字第45號判處有期徒刑3月，如易科罰金，以（銀元）3
    00元折算1日確定，刑期自92年8月19日起算，迄92年11月18
    日執行完畢。詎其猶不知悔改，緣94年8 月上旬，宋逸鑫與
    許舜書2人（強盜罪部分業經本院以94年度訴字第826號判決
    分別判處有期徒刑8 年及無罪，並經臺灣高等法院以95年度
    上訴字第610號駁回上訴，尚未確定；許舜書後述竊盜罪部
    分，因為前案既判力效力所及，業經不起訴處分確定）駕車
    行經基隆市○○區○○路接八堵聯絡道南下入口處之德寶營
    造股份有限公司（下稱德寶公司）乙○○、甲○○共同監督
    管領之工寮時，發現該處停放有車牌號碼2H-506號自用大貨
    車（下稱吊桿車）及鏟土機，嗣於94年8 月6日凌晨3時許，
    宋逸鑫（強盜部分業經本院以94年度訴字第826 號判決判處
    有期徒刑8年，並經臺灣高等法院以95年度上訴字第610號駁
    回上訴，尚未確定）在許舜書位於臺北縣新店市後街43號2
    樓聊天，談及缺錢花用一事，許舜書乃提議可至上開工寮竊
    取吊桿車及鏟土機變賣，2 人遂決意至該處行竊，惟因該處
    停放之吊桿車重達15噸，許舜書對此噸數之車輛駕駛技術不
    純熟，宋逸鑫乃將欲行竊一事告知宋仁鍾（強盜部分業經本
    院以94年度訴字第826號判決判處有期徒刑7年2 月，並經臺
    灣高等法院以95年度上訴字第610 號駁回上訴，尚未確定）
    ，宋仁鍾旋邀同具有駕駛大型吊桿車技術之丙○○一同至現
    場行竊。宋逸鑫、許舜書、宋仁鍾及丙○○遂基於共同意圖
    為自己不法所有之竊盜犯意聯絡，由宋仁鍾先駕車至丙○○
    住處搭載丙○○至許舜書上開住處附近後，再由宋逸鑫駕駛
    承租之車牌號碼3173-KF 號自用小客車，搭載宋仁鍾、丙○○、不知情之女友葉凱怡，另由許舜書駕駛承租之車牌號碼
    8300-DM 號自用小客車搭載斯時尚不知情之林家麒（強盜部
    分業經本院以94年度訴字第826號判決判處有期徒刑7年6 月
    ，並經臺灣高等法院以95年度上訴字第610 號駁回上訴，尚
    未確定）一同出發至上開工寮。約同日凌晨5 時許，一行人
    到達基隆市○○區○○路接八堵聯絡道南下入口處之德寶公
    司工寮處，將車停妥後，許舜書、丙○○即下車走往車牌號
    碼2H-506號吊桿車停放之方向，由許舜書以其自備之湯匙（
    未扣案）發動竊取吊桿車，並操作吊桿車將鏟土機吊至吊桿
    車上，丙○○未敢駕駛而與宋逸鑫負責在旁把風，林家麒、
    葉凱怡則在車內等候，宋仁鍾則下車有走向貨櫃屋處察看是
    否有人在內，迨至當日凌晨5 時40分許，許舜書、丙○○行
    竊吊桿車、鏟土機得手後，許舜書見工寮之貨櫃屋內尚有工
    具可變賣，旋與丙○○二人接續上開竊盜犯意，一同至該貨
    櫃屋內竊取白鐵製把手鐵鎚1枝、角燈1個及電鑽、砂輪機各
    1台後，放置於車牌號碼8300-DM號自用小客車後車廂內（期
    間宋仁鍾發現另一貨櫃屋有人在內，乃返回邀同車上等候之
    宋逸鑫及甫知悉許舜書等人欲行竊之林家麒前往，渠等見乙○○、甲○○在內，宋逸鑫與宋仁鍾遂變易原竊盜犯意聯絡
    為強盜之犯意聯絡，林家麒則起意而基於強盜之犯意聯絡，
    以強暴、脅迫之方式，致使該二人無法抗拒，而強取該二人
    所管領此貨櫃屋內之財物，並遂行強盜吊桿車、鏟土機之目
    的）。嗣由丙○○先將上載鏟土機之吊桿車倒車至路口，再
    由許舜書駕駛該吊桿車，宋逸鑫則駕駛車牌號碼3173-KF 號
    自用小客車搭載仍不知情之女友葉凱怡，宋仁鍾則駕駛車牌
    號碼8300-DM號自用小客車，搭載林家麒、丙○○一同離開
    現場，而許舜書、丙○○係在竊得吊桿車欲離開之際，經由
    林家麒之告知，始知另一貨櫃屋內有人及上開乙○○、甲○○遭控制並強盜財物之事。嗣因逃逸途中車牌號碼2H-506號
    吊桿車損壞無法行駛而棄置路旁，為警於其上採獲許舜書之
    指紋，及調閱沿線錄影帶後發現車牌號碼8300-DM 號出現在
    被竊之車牌號碼2H-506號吊桿車之後，乃循線先於94年8 月
    9日下午4時30分許，在臺北縣新店市後街43號前查獲駕駛車
    牌號碼8300-DM 號自用小客車之宋仁鍾及該車後車廂內起獲
    上開置放貨櫃屋內遭竊之鐵鎚1支及角燈1個（其餘機械已變
    賣）並依宋仁鍾之供述，分別於同年8月17日晚間6時許、9
    月5日清晨6時許，在臺北縣烏來鄉忠治村卡娃斯卡拉OK店、
    臺北縣新店市○○路○段47巷1 號前拘捕宋逸鑫、許舜書及
    林家麒到案，且依渠等供述，始悉丙○○亦有參與之上情。
二、案經臺灣基隆地方法院檢察署檢察官自動檢舉簽分偵查起訴
    。
    理  由
一、本件被告丙○○所犯係刑法第321條第1項第4 款之結夥三人
    以上竊盜罪，非死刑、無期徒刑、最輕本刑為3 年以上有期
    徒刑之罪，或高等法院管轄第一審之案件，被告於本院準備
    程序中，就被訴事實為有罪之陳述，經告以簡式審判程序之
    旨，並聽取檢察官、被告之意見後，本院合議庭裁定由受命
    法官進行簡式審判程序，是本件之證據調查，依刑事訴訟法
    第273條之2規定，不受同法第159條第1項、第161條之2、第
    161條之3、第163條之1及第164條至第170條規定之限制，合
    先敘明。
二、上揭竊盜犯罪事實，業據被告於本院審理中坦承不諱，並據
    證人宋逸鑫、宋仁鍾、許舜書、林家麒於警詢及本院94年度
    訴字第826 號審理時結證證述被告竊盜一事；證人即被害人
    乙○○、甲○○於警詢及本院94年度訴字第826 號審理時結
    證證述遭竊取及強盜財物等情在卷（此有卷附該案件審判筆
    錄可稽），並有贓物認領保管單1 紙及監視錄影帶所翻拍之
    現場照片10幀、內政部警政署刑事警察局鑑驗書（鑑驗結果
    上開吊桿車上有許舜書之指紋）附卷可憑，被告自白與事實
    相符，應堪採信，其上開竊盜犯行，應堪認定。
三、論罪科刑
(一)、按被告行為後，刑法部分條文業於95年7月1日施行（已於94
    年2月2日修正公布，下稱新刑法；修正前刑法下稱舊刑法）
    ，而新刑法第2 條乃係規範行為後法律變更所生新舊法比較
    適用之準據法，故於95年7月1日新刑法修正施行後，如有涉
    及比較新舊法之問題，即應逕依新刑法即現行刑法第2條第1
    項規定，為「從舊從輕」之比較（參見最高法院95年度第8
    次刑事庭會議決議一、(二)）。另於比較時應就罪刑有關之共
    犯、未遂犯、想像競合犯、牽連犯、連續犯、結合犯，以及
    累犯加重、自首減輕暨其他法定加減原因（如身分加減）與
    加減比例等一切情形，本於統一性及整體性原則，綜其全部
    罪刑之結果而為比較。本案被告行為後，新刑法第28條關於
    成立共同正犯之標準，將舊刑法第28條共同正犯之共同「實
    施」犯罪，改為共同「實行」犯罪，剔除完全未參與犯罪相
    關行為之「實行」的「陰謀共同正犯」及「預備共同正犯」
    ，是新刑法第28條共同正犯之可罰性要件之範圍業已減縮；
    另新刑法第47條將累犯之成立，限制以「故意」再犯者為限
    ，並改列於第47條第1項；另配合新刑法第98條第2項增訂強
    制工作處分與刑罰之執行效果得以互代之規定，於第47條第
    2 項增列「擬制累犯」規定，又將舊刑法第49條關於「依又
    將舊刑法第49條關於「依軍法」受裁判者不適用累犯之規定
    刪除，此係科刑規範之變更，均應依刑法第2條第1項規定，
    為「從舊從輕」之比較，茲比較如下：
  1.新刑法第28條關於成立共同正犯之標準，固將原來共同正犯
    之共同「實施」犯罪，改為共同「實行」犯罪，剔除完全未
    參與犯罪相關行為之「實行」的「陰謀共同正犯」及「預備
    共同正犯」，惟本件被告已參與實行行為，比較結果，此部
    分被告行為後之法律並未較有利於被告。
  2.被告曾有犯罪事實所載犯罪之科刑及刑之執行完畢情形，有
    臺灣高等法院被告前案紀錄表在卷可稽，其受有期徒刑執行
    完畢後5年內，故意再犯本件有期徒刑以上之本罪，無論依
    新舊刑法第47條規定，均構成累犯，比較結果，此部分被告
    行為後之法律並未較有利之情形。
  3.綜合全部罪刑之結果為比較，被告行為後之法律並未較有利
    於被告，自應依刑法第2條第1項前段「從舊原則」之規定，
    適用被告行為時之法律，即舊刑法規定，先予敘明。
(二)、核被告丙○○所為，係犯刑法第321條第1項第3 款之結夥三
    人以上竊盜罪。被告雖二次竊取財物，惟其係竊得吊桿車、
    鏟土機後，旋在之密接時間內，在同一場所，以同一之基本
    構成要件行為，破壞同一被害人對同一財產監督支配關係，
    應可認係基於同一意思決定而為之行為，其二次行竊之行為
    ，並無分別獨立評價之必要，應認屬接續犯，併與敘明。被
    告就本件竊取吊桿車及鏟土機部分與宋逸鑫、許舜書、宋仁
    鍾間，就竊取白鐵製把手鐵鎚1枝、角燈1個等工具部分及與
    許舜書間分別有犯意聯絡及行為分擔，依舊刑法第28條均為
    共同正犯。末查，被告曾有犯罪事實欄所載犯罪之科刑及刑
    之執行完畢情形，有臺灣高等法院被告前案紀錄表在卷可稽
    ，其5 年內再犯有期徒刑以上之本罪，為累犯，應依舊刑法
    第47條規定，加重其刑。爰審酌被告正值盛年，不思正途營
    生，竟冀望不勞而獲竊取他人財物、參與犯罪程度，及犯罪
    之動機、目的、手段、竊得之財物價值及其犯罪坦承犯行，
    態度尚佳等其他一切情狀，量處如主文所示之刑，以示懲戒
    。另共犯許舜書自承為其所有供犯竊盜罪所用之湯匙1 支，
    因未扣案，且無法證明尚屬存在，又非屬違禁物，為避免將
    來執行之困難，爰不另為沒收之諭知。至臺灣基隆地方法院
    檢察署檢察官移送併辦意旨認被告竊取被害人乙○○、甲○○所管領工寮內之白鐵製把手鐵鎚1枝、角燈1個及電鑽、砂
    輪機及工寮前停放之吊桿車及鏟土機犯行等語，惟被告此部
    分竊盜犯行與原起訴書係同一事實，依審判不可分原則，乃
    為起訴效力所及，本院自得併予審判，併此敘明。
據上論斷，應依刑事訴訟法第299條第1項前段，刑法第2條第1項
前段、第321條第1項第4 款、舊刑法第28條、第47條，判決如主
文。
本案經檢察官李辛茹到庭執行職務。
中    華    民    國    95    年    8     月    31    日
                  刑事第二庭  法  官  許心
以上正本證明與原本無異。
如不服本判決應於收受本判決送達後10日內向本院提出上訴書狀
。
中    華    民    國    95    年    8     月    31    日
                              書記官  邱李和
附錄本判決論罪之法條：
中華民國刑法第321 條（加重竊盜罪）
犯竊盜罪而有左列情形之一者，處6 月以上、5 年以下有期徒刑
：
三  攜帶兇器而犯之者。


司法院資訊處製作；財團法人民間司法改革基金會備份。
